【裁判字號】    95,易,517
【裁判日期】    950421
【裁判案由】    賭博等
【裁判全文】
臺灣板橋地方法院刑事判決               95年度易字第517號
公  訴  人  臺灣板橋地方法院檢察署檢察官
被      告  甲○○
上列被告因賭博等案件，經檢察官提起公訴（95年度偵字第3576
號），本院於準備程序進行中，被告就被訴事實為有罪之陳述，
經告知被告簡式審判程序之旨，並聽取當事人之意見後，裁定進
行簡式審判程序判決如下：
    主  文
甲○○連續意圖營利供給賭博場所，累犯，處有期徒刑肆月，如
易科罰金，以佰元折算壹日，扣案麻將牌副、搬風骰子顆
、骰子玖顆、抽頭金壹佰元均沒收；又共同違反未依電子遊戲場
業管理條例辦理營利事業登記者，不得經營電子遊戲場業之規定
，累犯，處有期徒刑月，如易科罰金，以佰元折算壹日，扣
案電子遊戲機具「小瑪利」台（含電子ＩＣ板片）、機台內
現金柒佰玖拾元，均沒收。應執行有期徒刑陸月，如易科罰金，
以佰元折算壹日，扣案麻將牌副、搬風骰子顆、骰子玖顆
、抽頭金壹佰元、電子遊戲機具「小瑪利」台（含電子ＩＣ板
片）、機台內現金柒佰玖拾元，均沒收。
    事  實
一、甲○○曾於民國90年間，因賭博及違反電子遊戲場業管理條
    例等案件，經本院以90年度重簡字第1134號判決判處有期徒
    刑6 月，於91年5 月9 日易科罰金執行完畢。甲○○本於臺
    北縣三重市○○街341 號地下1 樓經營商店，結束營業後，
    甲○○竟基於意圖營利之概括犯意，自95年1 月25日起，連
    續提供上開處所（已非公眾得出入之場所）作為賭博場所，
    供黃木火等人以麻將、骰子做為賭具，互約以新臺幣（下同
    ）200 元為1 底，每台50元，相互賭博財物。另每次自摸時
    ，則由自摸之賭客拿出抽頭金100 元，給予甲○○。另甲○
    ○未依電子場業管理條例為經營電子遊戲場之登記，竟自95
    年1 月25日起，於上開處所接受有經營電子遊戲場之犯意聯
    絡，真實年籍不詳綽號「阿凱」之成年男子擺設電子遊戲機
    「小瑪莉」3 台，供前來該處所之人把玩以營業，由把玩之
    人投入硬幣開分，以押分方式把玩機台，如押中可累積得分
    ，最後由退幣口得到等值之現金，如未押中，則賭資皆歸機
    具所有。嗣於95年2 月9 日18時30分許，黃木火、陳啟忠、
    楊朝富、田臺生在上址賭玩麻將之時，為警查獲，並扣得上
    開電子遊戲機3 台（均含IC版）、機台內現金790 元，麻將
    3 副、搬風骰子3 顆（即起訴書所載之門風）、骰子9 顆，
    及抽頭金100 元等物。
二、案經臺北縣政府警察局三重分局報請臺灣板橋地方法院檢察
    署檢察官偵查起訴。
    理  由
一、按依刑事訴訟法第284 條之1 之規定，除簡式審判程序及簡
    易程序案件外，第一審應行合議審判，復依同法第273 條之
    1 第1 項之規定，除被告所犯為死刑、無期徒刑、最輕本刑
    為三年以上有期徒刑之罪或高等法院管轄第一審案件者外，
    於第一次審判期日前之準備程序進行中，被告先就被訴事實
    為有罪之陳述時，審判長得告知被告簡式審判程序之旨，並
    聽取當事人、代理人、辯護人及輔佐人之意見後，裁定進行
    簡式審判程序。查被告甲○○所犯係死刑、無期徒刑、最輕
    本刑為3 年以上有期徒刑以外之罪，其於準備程序中就被訴
    之事實為有罪陳述，經法官告知簡式審判程序之旨，並聽取
    公訴人、被告之意見後，業經本院合議庭依上開修正公布施
    行之刑事訴訟法規定裁定由受命法官獨任進行簡式審判程序
    ，合先敘明。
二、訊據被告甲○○坦承前開犯行不諱，且本件係警方於95年2
    月9 日18時30分許，至臺北縣三重市○○街341 號地下室得
    在場人同意後進行搜索，當場除查獲賭博所用之麻將3 副、
    搬風骰子3 顆、骰子9 顆，以及擺放於現場插電使用之電子
    遊戲機3 台外，麻將桌上復放有抽頭之現金100 元，有卷附
    自願受搜索同意書、搜索扣押筆錄、扣押物品目錄表、扣押
    物品照片、現場照片、現場圖、代保管條等在卷可稽。復經
    證人黃木火、陳啟忠、楊朝富、田臺生證述明確，綜上事證
    ，足認被告犯行明確，應依法論處。
三、核被告所為，係犯刑法第268 條前段之意圖營利提供賭博場
    所罪，以及違反電子遊戲場業管理條例第15條規定，應依同
    條例第22條規定處罰。被告與綽號「阿凱」之成年男子間，
    就違反電子場業管理條例之犯行，有犯意聯絡及刑為分擔，
    應論以共同正犯。被告多次供給賭博場所之犯行，時間緊接
    ，以相同手法觸犯同一罪名，顯係基於概括犯意為之，應依
    連續犯規定各論以1 罪，並依法加重其刑。被告所犯上開2
    罪間，犯意各別、行為互殊，應分論併罰。被告曾於90 年
    間，因賭博及違反電子遊戲場業管理條例等案件，經本院以
    90年度重簡字第1134號判決判處有期徒刑6 月，於91年5 月
    9 日易科罰金執行完畢，有臺灣高等法院被告前案紀錄表在
    卷可稽，其於有期徒刑執行完畢後之5 年以內，再犯本件有
    期徒刑以上之罪，為累犯，應依法遞加重其刑。爰審酌被告
    犯罪手段、所生危害等一切情狀，量處如主文所示之刑，並
    定其應執行刑及諭知易科罰金之折算標準。扣案麻將牌3 副
    、搬風骰子3 顆、骰子9 顆、電子遊戲機3 台（含IC板）等
    物，為被告所有供犯罪所用；另抽頭金100 元、機台內現金
    790 元，則為被告因犯罪所得，據被告於偵查中詳承在卷，
    均應宣告沒收。
四、起訴意旨另以：被告於自95年1 月25日起，邀聚黃木火等人
    於上開處所賭博財物，亦應論以意圖營利聚眾賭博罪；又被
    告於上開場所內擺設機台與不特定人對賭財物，另應論以刑
    法第266 條第1 項前段之賭博罪等語。然查，黃木火等人係
    彼此認識，相約至被告所提供之臺北縣三重市○○街341 號
    地下室賭博財物，其等並非應被告之邀聚前來，此由證人黃
    木火、陳啟忠、楊朝富於警詢證稱係第1 次前來；而證人田
    臺生則是第3 次前來等語；另證人田臺生亦證稱係伊約朋友
    前來賭博等語可證（見偵查卷第29-42 頁），是檢察官起訴
    認為被告涉犯意圖營利聚眾賭博罪，並無充足事證得以證明
    。且上開處所並非公眾得出入之場所，除經被告於審判中陳
    明在卷外，復核與證人黃木火、陳啟忠、楊朝富、田臺生所
    述相符（見偵查卷第30頁、第33頁、第37頁、第41頁），是
    檢察官認被告擺設電子賭博機具之行為，另犯刑法第266 條
    第1 項前段之賭博罪，亦與事實不符。是檢察官起訴認為被
    告涉有意圖營利聚眾賭博罪嫌、在公眾得出入之場所賭博之
    罪嫌，容有未洽。惟被告所為，雖不構成意圖營利聚眾賭博
    罪及普通賭博罪，惟起訴書認此部分與前開論罪科刑之意圖
    營利供給賭博場所罪、違反電子遊戲場業管理條例之罪間，
    分別有想像競合、牽連犯之裁判上一罪關係，縱構成犯罪，
    亦應為前開論罪科刑效力所及，故不另為無罪之諭知，附此
    敘明。
據上論斷，應依刑事訴訟法第273 條之1 第1 項、第299 條第1
項前段，電子遊戲場業管理條例第15條、第22條，刑法第11條前
段、第28條、第56條、第268 條前段、第41條第1 項前段、第47
條、第38條第1 項第2 款、第3 款、第51條第5 款，罰金罰鍰提
高標準條例第1 條前段、第2 條，判決如主文。
本案經檢察官陳孟黎到庭執行職務。
中    華    民    國    95    年    4     月    21    日
                    刑事第十一庭    法  官  林漢強
上正本證明與原本無異。
如不服本判決，應於判決送達後10日內，向本院提出上訴狀。
                                    書記官  曾千庭
中    華    民    國    95    年    4     月    21    日
附錄本案論罪科刑法條全文：
刑法第268條
意圖營利，供給賭博場所或聚眾賭博者，處三年以下有期徒刑，
得併科三千元以下罰金。
電子遊戲場業管理條例第15條
未依本條例規定辦理營利事業登記者，不得經營電子遊戲場業。
電子遊戲場業管理條例第22條
違反第十五條規定者，處行為人一年以下有期徒刑、拘役或科或
併科新台幣五十萬元以上二百五十萬元以下罰金。


司法院資訊處製作；財團法人民間司法改革基金會備份。
